臺灣士林地方法院行政訴訟判決　
111年度交字第33號
原      告  張鍾南  
被      告  臺北市交通事件裁決所

代  表  人  蘇福智  
訴訟代理人  吳維中  
上列當事人間交通裁決事件，原告不服被告中華民國110年12月2
4日北市裁罰字第22-AG0000000號裁決，提起行政訴訟，本院判
決如下：
    主      文
原告之訴駁回。
訴訟費用新臺幣參佰元由原告負擔。　　　
    事實及理由
壹、程序事項：
　　本件原告因不服被告於民國110年12月24日以北市裁罰字第2
    2-AG0000000號違反道路交通管理事件裁決書（下稱原處分
    ），裁處其罰鍰新臺幣（下同）1,600元，並記違規點數1點
    ，提起行政訴訟，依行政訴訟法第237條之1規定，應適用交
    通裁決事件訴訟程序，本院並依同法第237條之7規定，爰不
    經言詞辯論，逕為判決。
貳、實體事項：
一、爭訟概要：
　　臺北市政府警察局內湖分局（下稱舉發機關）交通分隊員警
    認原告駕駛其所有車牌號碼000-0000號自用小客車（下稱系
    爭汽車），於110年10月18日10時14分許，行經臺北市內湖
    區南京東路六段（西向東）時，有「汽車駕駛人行車速度，
    超過規定之最高時速20公里以內」之違規事實，而於110年1
    0月21日填製臺北市政府警察局北市警交大字第AG0000000號
    舉發違反道路交通管理事件通知單（下稱舉發通知單）逕行
    舉發原告，並記載應到案日期為110年12月6日前（嗣更新為
    110年12月27日前，見本院卷第52頁）。原告於110年11月10
    日向被告陳述意見，經舉發機關函復違規事實屬實，原告遂
    於110年12月24日向被告申請開立裁決書，被告乃於同日作
    成原處分，依違反道路交通管理處罰條例第40條、第63條第
    1項第1款等規定，裁處原告罰鍰1,600元，並記違規點數1點
    。原告不服，遂提起本件行政訴訟。
二、原告起訴主張：
　㈠原告行經之道路前方有一台自用小客車，原告根本無法超速
    ，而於系爭汽車左前方之小客車經過系爭汽車左側時，速度
    超級快，然反而系爭汽車被測到超速，原告對此不服。請求
    調閱當時左方自用小客車車速紀錄等語。
　㈡並聲明：原處分撤銷。
三、被告答辯略以：
　㈠卷查舉發機關回復內容及審閱採證照片，系爭汽車於前揭時
    、地，逾越管制速限行駛，觸發測速儀相機自動拍攝違規車
    輛，復經員警依採證照片認證逕行舉發「限速50公里，經測
    時速65公里，超速20公里以內。」。經原告陳述內容略以：
    「…相片中有三台車…為何判定本人超速…」一節，經比對違
    規採證照片及雷達波比對圖所見，僅有系爭汽車位於雷達波
    發射範圍內，與其他車輛無涉。次查本案所使用之移動式雷
    達測速器材，係經濟部標準檢驗局委託財團法人台灣商品檢
    測驗證中心檢定合格且具有檢定合格證書可稽，儀器本身具
    有高度準確性，所採證之速度值除具公信力外，並可作為執
    法之用；檢視違規採證相片所示，系爭汽車違規行為屬實，
    依法舉發並無違誤。經查本件雷達測速儀器於110年8月24日
    通過經濟部標準檢驗局檢定合格，有效日期至111年8月31日
    。經檢視採證照片與雷達波比對圖所示，系爭汽車超速進入
    該雷達發射波範圍內，相機則同步自動拍攝測得時速65公里
    ，該路段速限50公里，超速15公里，舉發員警按其違規事證
    依法舉發並無違誤，所憑事證至臻明確，原告本件違規行為
    ，應堪認定。
　㈡並聲明：原告之訴駁回。
四、本院之判斷：
　㈠按「汽車駕駛人，行車速度，超過規定之最高時速，或低於
    規定之最低時速，除有第四十三條第一項第二款情形外，處
    新臺幣一千二百元以上二千四百元以下罰鍰。」、「汽車駕
    駛人有下列各款所列條款之一者，除依原條款處罰鍰外，並
    予記點：一、有…第四十條…情形之一者，各記違規點數一點
    。…」，道路交通管理處罰條例第40條、第63條第1項第1款
    定有明文。且按「汽車駕駛人之行為有下列情形之一，當場
    不能或不宜攔截製單舉發者，得逕行舉發：...七、經以科
    學儀器取得證據資料證明其行為違規。」、「前項第七款之
    科學儀器應採固定式，並定期於網站公布其設置地點。但汽
    車駕駛人之行為屬下列情形之一者，不在此限：...九、行
    車速度超過規定之最高速限或低於規定之最低速限。...」
    、「對於前項第九款之違規行為，採用固定或非固定式科學
    儀器取得證據資料證明者，於一般道路應於一百公尺至三百
    公尺間，於高速公路、快速公路應於三百公尺至一千公尺間
    ，明顯標示之；其定點當場攔截製單舉發者，亦同。」，道
    路交通管理處罰條例第7條之2第1項第7款、第2項第9款、第
    3項分別定有明文。又按「測速取締標誌『警52』，用以警告
    車輛駕駛人前方路段常有測速取締執法，促使行車速度不得
    超過道路規定之最高速限或低於規定之最低速限。本標誌設
    於測速取締執法路段前，一般道路應於一百公尺至三百公尺
    間，高速公路、快速公路應於三百公尺至一千公尺間。」，
    道路交通標誌標線號誌設置規則第55條之2亦有明文。 
　㈡經查，原告駕駛系爭汽車，於上揭時、地，有「汽車駕駛人
    行車速度，超過規定之最高時速20公里以內」之違規事實，
    有舉發通知單、採證照片、舉發機關110年11月18日北市警
    內分交字第1103068597號函、「警52」標誌採證照片、雷達
    波比對圖、財團法人台灣商品檢測驗證中心110年8月24日雷
    達測速儀檢定合格證書（檢定日期為110年8月24日，有效期
    限至111年8月31日，本案於有效期限內）、汽車車籍查詢資
    料、舉發機關111年3月4日北市警內分交字第1113053860號
    函、雷達波比對圖、財團法人台灣商品檢測驗證中心110年8
    月24日雷達測速儀檢定合格證書、「警52」標誌採證照片、
    舉發機關111年3月21日北市警內分交字第1113054964號函、
    「警52」標誌與本件舉發地點相關位置圖（「警52」標誌設
    於測速取締執法路段230公尺，合於規定前）、「警52」標
    誌採證照片等件附卷可稽（見本院卷第36-38、44-50、58、
    74-80、82-86頁）。
　㈢原告雖主張：系爭汽車前方有一台自用小客車，伊根本無法
    超速，而於系爭汽車左前方之小客車經過系爭汽車左側時，
    速度超級快，然反而系爭汽車被測到超速等語。經查，①原
    告於陳述意見時稱：採證相片中有三台車，伊跟在後面應該
    是最慢速的一台，不可能超速超車而不撞到前方兩台車中之
    一台，請問前方兩台車的車速是多少，左方車輛走在內線車
    道，伊強烈懷疑他超速反而測到伊車尾等語（見本院卷第40
    頁），經核，倘其左側車輛車速非常快，其當於陳述意見時
    為此等有利於己之陳述，然其卻陳稱應查明前方兩台車車速
    為何、懷疑左側車輛超速等語，嗣又主張左側車輛車速非常
    快等語，所言是否屬實，已值懷疑。②又本件雷達測速儀於1
    10年8月24日經檢定合格，有效期限至111年8月31日，有財
    團法人台灣商品檢測驗證中心110年8月24日雷達測速儀檢定
    合格證書在卷可按（見本院卷第50頁），本件違規時間為11
    0年10月18日，在雷達測速儀有效期限內，且依雷達波比對
    圖（見本院卷第48、38頁），僅有系爭汽車位在採證照片正
    中央位置，原告所指左側車輛，業已行駛遠離本件雷達測速
    儀所偵測超速併同步拍照存證之照片中央位置，應非本件雷
    射測速儀鎖定之對象。再本件雷達測速儀測得系爭汽車車速
    為每小時65公里（見本院卷第38頁），而該路段速限每小時
    50公里，系爭汽車行車速度確有超過規定之最高時速20公里
    以內之違規事實，原告前揭主張，無從採憑。
　㈣至原告主張：請求調閱當時左方自用小客車車速紀錄等語。
    經核，原告駕駛系爭汽車有行車速度超過規定之最高時速20
    公里以內之違規事實，業經本院認定如前，原告此部分主張
    縱若屬實，亦為該左方車輛是否另行舉發裁罰之問題，並不
    影響原告本件違規行為，原告此部分主張，並無從據以為對
    其有利之認定。
五、綜上所述，原告駕駛系爭汽車，於前揭時、地，確有「汽車
    駕駛人行車速度，超過規定之最高時速20公里以內」之違規
    事實，舉發機關據以製單舉發，被告並依道路交通管理處罰
    條例第40條、第63條第1項第1款、違反道路交通管理事件統
    一裁罰基準及處理細則及違反道路交通管理事件統一裁罰基
    準表之規定，裁處原告罰鍰1,600元，並記違規點數1點，核
    無違誤。是原告訴請撤銷原處分，為無理由，應予駁回。
六、本件判決基礎已臻明確，兩造其餘之攻擊防禦方法經本院斟
    酌後，核與判決不生影響，無一一論述之必要，併予敘明。
七、本件第一審裁判費為300元，應由原告負擔，爰確定第一審
    訴訟費用額如主文第2項所示。
八、據上論結，本件原告之訴為無理由，依行政訴訟法第237條
    之7、第237條之8第1項、第98條第1項前段，判決如主文。
中　　華　　民　　國　　111 　年　　4 　　月　　19　　日
　　　　　　　　　行政訴訟庭　法　官　林宜靜
以上為正本係照原本作成。
如不服本判決，應於判決送達後20日內，向本院提出上訴狀並表
明上訴理由（原判決所違背之法令及其具體內容或依訴訟資料可
認為原判決有違背法令之具體事實），其未載明上訴理由者，應
於提出上訴後20日內向本院補提理由書（上訴狀及上訴理由書均
須按他造人數附繕本，如未按期補提上訴理由書，則逕予駁回上
訴），並應繳納上訴裁判費新臺幣750元。
中　　華　　民　　國　　111 　年　　4 　　月　　19　　日
                              書記官  鍾堯任